臺灣高等法院刑事判決
109年度侵上訴字第170號
上  訴  人  
即  被  告  王禮億



選任辯護人  呂明修律師
            林裕洋律師
上列上訴人即被告因違反兒童及少年性剝削防制條例等案件，不
服臺灣新北地方法院108年度侵訴字第73號，中華民國109年3月2
5日第一審判決（起訴案號：臺灣新北地方檢察署107年度偵字第
19530、23474、27202、27203號），提起上訴，本院判決如下：
    主  文
原判決關於丙○○所犯意圖營利媒介使少年為有對價之性交行為部
分（含沒收）撤銷。
丙○○意圖營利而媒介，使少年為有對價之性交行為，累犯，處有
期徒刑參年肆月，併科罰金新臺幣壹萬元，罰金如易服勞役，以
新臺幣壹仟元折算壹日。扣案之IPHONE廠牌行動電話壹支（含門
號○○○○○○○○○○號SIM卡壹張）及保險套柒個，均沒收，未扣案之
犯罪所得新臺幣玖仟元沒收，於全部或一部不能沒收或不宜執行
沒收時，追徵其價額。
其餘上訴駁回。
    事  實
一、丙○○明知代號107002（民國00年00月生，真實姓名年籍資料
    詳卷，下稱甲 ）係16歲以上未滿18歲之女子，竟仍基於與1
    6歲以上未滿18歲之人為有對價性交行為之犯意，於107年1
    月底某日，在位於新北市○○區○○街00○0號之「馥俐商旅」，
    以新臺幣（下同）3,000元之對價，與甲 為性交行為。
二、丙○○明知代號0000-000000（90年3月生，真實姓名年籍資料
    詳卷，下稱乙 ）為12歲以上未滿18歲之少女，竟意圖營利
    而基於媒介使未滿18歲之人為有對價之性交行為之單一犯意
    ，接續於107年5月30日上午12時許前某時、下午2時許前某
    時，先後與真實姓名年籍不詳之男客2名，分別議定以5,000
    元、4,000元為性交易之代價，媒介該2名男客至新北市○○區
    ○○路0號「雅都旅館」之210號房內與乙 從事性交2次，乙 
    並將向該2名男客收取之性交易所得全數交予丙○○。又丙○○
    為乙 招攬男客時，為拓展乙 客源，固明知乙 未滿18歲，
    仍承前揭犯意，向盧泰禎（所為共同意圖使女子與他人為性
    交之行為，而媒介以營利之犯行，業經原審判處罪刑確定）
    佯稱乙 為19歲，盧泰禎即與丙○○共同基於媒介女子與他人
    為性交以營利之犯意聯絡，於107年5月30日下午12時48分許
    ，將行動電話門號0000000000註冊之通訊軟體LINE（下稱LI
    NE），以「小盧比粉78」之暱稱，在有308名成員之LINE「
    臺北海神俱樂部」群組內，刊登含有乙 身高、體重、胸圍
    、年紀「157/46/c/19」、性交易地點「約板橋」等性交易
    訊息之廣告，以媒介不特定男客至新北市○○區○○路0號「雅
    都旅館」之210號房內與乙 從事性交易，而經由盧泰禎媒介
    之真實姓名年籍不詳、自稱「LEO」之男客固有依約前往上
    址雅都旅館之210號房，惟未與乙 完成性交易旋即離去。嗣
    於同日下午5時50分許，經警在上開旅館房內查獲丙○○與乙 
    ，始循線查悉上情。
三、案經臺北市政府警察局大同分局報告臺灣新北地方檢察署檢
    察官偵查起訴。
    理  由
壹、證據能力部分： 
一、按被告以外之人於審判外之言詞或書面陳述，除法律有規定
    者外，不得作為證據，刑事訴訟法第159條第1項固有明文。
    惟被告以外之人於審判外之陳述，經當事人於審判程序同意
    作為證據，法院審酌該言詞陳述或書面陳述作成時之情況，
    認為適當者，亦得為證據；當事人、代理人或辯護人於法院
    調查證據時，知有上開刑事訴訟法第159條第1項不得為證據
    之情形，而未於言詞辯論終結前聲明異議者，視為有前項之
    同意，刑事訴訟法第159條之5亦有明文。本判決以下引用各
    項被告以外之人於審判外之陳述，檢察官、上訴人即被告丙
    ○○及其選任辯護人均同意有證據能力（見本院卷第142、144
    、181、185頁），經審酌相關言詞陳述或書面陳述作成時之
    情況，認為適當，依前揭法條意旨，均得為證據。
二、其餘資以認定本案犯罪事實之非供述證據，本院亦查無有何
    公務員違反法定程序取得之情形，亦無顯有不可信之情況，
    且經本院合法調查，該等證據自得作為本案裁判之資料。
貳、實體方面
一、認定犯罪事實所憑證據及理由　
　　上開犯罪事實，業據被告於警詢、偵查、原審暨本院準備程
    序及審理中坦承不諱（見107年度偵字第19530號偵查卷第9-
    19、162-167頁；原審卷第159、343頁；本院卷第141、185
    頁），核與證人甲 、乙 於警詢、偵查中之證述大致相符（
    見107年度他字第3792號偵查卷第7-13、23-29頁；107年度
    偵字第19530號偵查卷第217-218、260-263頁），並有甲 、
    乙 真實姓名年籍資料對照表各1份、臺北市政府警察局大同
    分局搜索扣押筆錄、扣押物品目錄表、被告與乙 間LINE之
    對話記錄及照片截圖、LINE「臺北海神俱樂部（308）」群
    組訊息內容翻拍照片、監視器畫面翻拍照片暨現場照片等在
    卷為憑（見107年度他字第3792號偵查卷第39-40、85-94頁
    ；107年度偵字第19530號偵查卷第95-94頁；107年度偵字第
    23474號偵查卷第47-49、67-69、70-72頁；原審不得閱覽卷
    第1、4頁），復有被告所有之IPHONE廠牌行動電話1支（含
    門號0000000000號SIM卡1張）、保險套7個暨同案被告盧泰
    禎所有之三星廠牌行動電話1 支（含門號0000000000號SIM
    卡1張）扣案為證，堪認被告所為具任意性且不利於己之自
    白與前揭事證所顯示之內容均相符合，自屬信實。是以本件
    事證已臻明確，被告所為上開犯行均堪認定。
二、論罪之說明
　㈠事實欄一部分
　　核被告此部分所為，係犯兒童及少年性剝削防制條例第31條
    第2項18歲以上之人與16歲以上未滿18歲之女子為有對價之
    性交行為罪。
　㈡事實欄二部分
　⒈按刑法第231條第1項所稱「媒介」，係指居間介紹，使男女
    因行為人之介紹牽線行為而能與他人為性交或猥褻行為（最
    高法院94年度台上字第6002號判決參照）。又按意圖營利，
    引誘、容留、招募、媒介、協助或以他法，使兒童或少年為
    有對價之性交或猥褻行為者，該條例第32條第2項既有處罰
    之特別規定，自無適用刑法第231條之餘地（最高法院89年
    度台上字第1776號判決參照）。
　⒉被告如事實欄二所載於107年5月30日上午11時許至同日下午5
    時50分為警查獲為止，在上址雅都旅館媒介未滿18歲之少女
    與2名男客、自稱「LEO」之男客從事有對價之性交行為，核
    其所為，係犯兒童及少年性剝削防制條例第32條第2項之意
    圖營利媒介使少年為有對價之性交行為罪。被告先招募乙○ 
    與他人從事性交易（見107年度他字第3792號偵查卷第67頁
    ），再媒介乙 與男客從事性交易，招募之低度行為應為媒
    介之高度行為所吸收，僅論以媒介罪。被告持續媒介少年與
    他人進行有對價之性交易，於犯罪決意上係基於單一之犯意
    ，此據被告於原審審理中供稱其在雅都旅館基本上都是以3
    小時為1個基準在支付旅館費用，即使剛好沒有客人，還是
    願意先買3小時旅館的錢等語在卷（見原審卷第276-278 頁
    ），是被告帶同乙 至上址雅都旅館210號房內時即已有媒介
    少年與他人進行性交易之決意，且犯罪之時間、地點均密切
    接近，並未間斷，侵害之法益也相同，在社會通念上應視為
    整體一行為而予以評價較為合理，故被告單獨媒介兩名男客
    與乙 完成性交易及與同案被告盧泰禎共同媒介男客「LEO」
    ，縱乙 與「LEO未」完成性交易，仍應認係接續犯之單純一
    罪。
　㈢共同正犯
　　被告與同案被告盧泰禎就本案媒介乙 與「LEO」為性交易之
    部分有犯意聯絡與行為分擔，應論以共同正犯。
　㈣刑之加重部分
　⒈累犯加重部分　
　　被告前於104年間因妨害風化案件，經原審法院以104年度訴
    字第1084號判決判處有期徒刑2月、2月，應執行有期徒刑3
    月確定，並於106年11月20日執行完畢（106年11月21日執行
    另案拘役至同年12月20日縮刑期滿出監），有本院被告前案
    紀錄表在卷可查，其於前案有期徒刑執行完畢後5年內，故
    意再犯本案有期徒刑以上之罪，已符累犯要件。經審酌前案
    之犯罪類型及執行方式、前案執行完畢日距離本案犯罪之時
    間、前案與本案之罪質相同、所侵害者是否為具有不可替代
    性、不可回復性之個人法益或其他重大法益、被告有無明顯
    之反社會性格等一切情狀後，認如加重其等法定最低度刑，
    尚不至於使「行為人所受的刑罰」超過「其所應負擔罪責」
    ，依司法院大法官會議釋字第775號解釋意旨及刑法第47條
    第1項，均加重其法定最高及最低度刑。
　⒉本件無兒童及少年福利與權益保障法第112條第1項加重其刑
    規定適用
　　成年人故意對兒童及少年犯罪者，加重其刑至二分之一。但
    各該罪就被害人係兒童及少年已定有特別處罰規定者，不在
    此限，兒童及少年福利與權益保障法第112條第1項定有明文
    。被告所犯兒童及少年性剝削防制條例第31條第2項及第32
    條第2項之罪，業將16歲以上未滿18歲之人及少年列為犯罪
    之構成要件，係被害人為少年之特別處罰規定，即無須再依
    兒童及少年福利與權益保障法第112條第1項規定加重其刑。
  ㈤數罪併罰：
　　被告所犯上揭2罪，犯意各別、行為互殊，應予分論併罰。
三、上訴駁回之理由（即被告所為如事實欄一之違反兒童及少年
    性剝削防制條例第31條第2項之18歲以上之人與16歲以上未
    滿18歲之女子為有對價之性交行為部分）
  ㈠原審經詳細調查後，基於相同見解，以被告坦承犯行，且其
    事證明確，因而適用兒童及少年性剝削防制條例第31條第2
    項之規定論罪，並依刑法第47條累犯規定加重其刑，另審酌
    被告明知甲 為16歲以上未滿18歲之人，對於性行為方面之
    智識及自主能力均未及成年人成熟，竟為滿足一己私慾，而
    與之為有對價之性交行為，影響甲 未來心理及人格之發展
    ，行為確屬不當，惟念及其犯後尚知坦承犯行，尚有悔意，
    兼衡等犯罪之動機、目的、手段、智識程度、生活狀況，暨
    被告與甲 達成和解，有原審法院108年度司附民移調字第12
    98號調解筆錄在卷可參（見原審卷第137-138頁），而被告
    於原審審理中陳述其自108年10月起即未依約履行和解條件
    等情在卷（見原審卷第321頁）等一切情狀，酌情量處有期
    徒刑4月，並諭知易科罰金之折算標準為1千元折算1日等旨
    。經核原審此部分認定事實及適用法律均無不合，量刑亦屬
    妥適。
  ㈡被告上訴意旨指稱原審量刑過重，於成立和解後因無工作而
    無收入來源，始無法履行和解條件，並非惡意違約云云。惟
    按刑事審判旨在實現刑罰權之分配的正義，故法院對有罪被
    告之科刑，應符合罪刑相當之原則，使輕重得宜，罰當其罪
    ，以契合社會之法律感情，此所以刑法第57條明定科刑時應
    審酌一切情狀，尤應注意該條所列10款事項以為科刑輕重之
    標準，俾使法院就個案之量刑，能斟酌至當。而量刑輕重係
    屬事實審法院得依職權自由裁量之事項，苟已斟酌刑法第57
    條各款所列情狀而未逾越法定刑度，不得遽指為違法（最高
    法院72年台上字第6696號判例參照）。查原審判決關於科刑
    之部分，如前所述，已審酌刑法第57條各款規定之情狀，於
    法定刑度之內，予以量定，客觀上並無明顯濫權或失之過重
    之情形，亦未違反比例原則，核無違法或不當。況原審量刑
    時所審酌之前開情事至本院審理時均無變更（A父於本院審
    理時陳稱被告自108年10月之後即未依和解條件履行，被告
    則陳述直至109年5、6月間始覓得工作，惟迄今仍未依和解
    條件履行；見本院卷第186頁），所審酌之內容亦無濫用裁
    量權之情形。從而，被告此部分上訴理由，無非就原審之量
    刑反覆爭執，並未再有其他舉證為憑，亦屬足採。
  ㈢準此，被告坦承上揭犯行，但上訴指摘原審量刑過重云云，
    並非可採，是其此部分上訴為無理由，應予駁回。
四、撤銷改判之理由（即被告所為如事實欄二之違反兒童及少年
    性剝削防制條例第32條第2 項之意圖營利媒介使少年為有對
    價之性交行為罪）：
　㈠原審經詳細調查後，以被告如事實欄二所示違反兒童及少年
    性剝削防制條例第32條第2項之意圖營利媒介使少年為有對
    價之性交行為部分，罪證明確，而予論罪科刑，固非無見。
    惟查，刑之量定，如其法定刑為有期徒刑並兼有罰金之併科
    者（非屬得裁量之併科罰金），應在其法定刑之範圍內一併
    諭知有期徒刑及併科之罰金，不得將併科罰金之法定刑予以
    排除，而僅量處有期徒刑，否則於法即有未合。兒童及少年
    性剝削防制條例第32條第2項意圖營利而媒介使少年為有對
    價之性交行為罪之法定本刑為「3年以上10年以下有期徒刑
    ，併科5百萬元以下罰金」，上開併科罰金之規定，係屬義
    務併科之規定，法院並無裁量之餘地。乃原判決就被告所犯
    本件意圖營利而媒介使少年為有對價之性交行為罪之科刑部
    分，僅量處有期徒刑之法定刑，而漏未諭知併科罰金之法定
    刑，依上述說明，其量刑於法即有未合。被告雖上訴指摘原
    審量刑過重云云，惟原審判決就被告此部分所犯，已斟酌刑
    法第57條各款所列情狀（原判決第11頁第19-30行），量處
    有期徒刑3年4月，並諭知扣案之IPHONE廠牌行動電話1支（
    含門號0000000000號SIM卡1張）及保險套7個，均沒收，未
    扣案之犯罪所得9千元沒收，於全部或一部不能沒收或不宜
    執行沒收時，追徵其價額，並無輕重失衡情形，應屬適當，
    被告之上訴應無理由。但原判決既有上開適用法則不當之處
    ，仍屬無可維持，應由本院就此部分撤銷改判。
　㈡爰審酌被告不思以正道取得財物，媒介乙 與他人為性交行為
    以牟利，敗壞社會善良風俗，所為殊值非難，惟念其犯後尚
    知坦承犯行，尚有悔意，兼衡其犯罪之動機、目的、手段、
    大學肄業之智識程度、目前在工地工作之生活狀況，暨本件
    犯行時間不長、所獲利益非鉅，及被告與乙 達成和解，有
    原審108 年度司附民移調字第1298號調解筆錄在卷可參（見
    原審卷第137-138頁），惟自108年10月起即未依約履行和解
    條件（原審109年1月13日公務電話紀錄表參照；見原審卷第
    357、365頁）等一切情狀，改量處如主文第2項所示之刑、
    罰金數額，並諭知罰金易服勞役之折算標準。本件雖係被告
    提起上訴，然因原判決有上述適用法律錯誤之情，依刑事訴
    訟法第370條第1項但書規定，自無不利益變更禁止原則之適
    用，併此敘明。
  ㈢沒收
  ⒈按供犯罪所用、犯罪預備之物或犯罪所生之物，屬於犯罪行
    為人者，得沒收之。前二項之沒收，於全部或一部不能沒收
    或不宜執行沒收時，追徵其價額；犯罪所得，屬於犯罪行為
    人者，沒收之；前二項之沒收，於全部或一部不能沒收或不
    宜執行沒收時，追徵其價額刑法第38條第2項前段、第4項、
    第38條之1第1項前段、第3項均項定有明文。經查，被告有
    向事實欄二所載之姓名年籍不詳之2名男客收取性交易代價4
    ,000元、5,000元，且尚未與乙 朋分等情，業據被告於原審
    審理時供陳在卷（見原審卷第282-283頁），並經證人乙○ 
    於警詢中證述當天性交易代價4,000元、5,000元都在被告身
    上等語明確（見107年度他字第3792號偵查卷第11頁），是
    該等性交易之代價核為本案被告之犯罪所得，雖未扣案，仍
    應依刑法第38條之1第1項前段、第3項規定，於此部分罪刑
    項下沒收之，並於全部或一部不能沒收或不宜執行沒收時，
    追徵其價額。
　⒉另扣案之IPHONE廠牌行動電話1支（含門號0000000000號SIM
    卡1張），係被告所有，供其為事實欄二犯行所用之物，業
    據被告於原審審理中供承在卷（見原審卷第326頁），另扣
    案之保險套7個，被告於原審審理中供承為其所有，且係供
    其預備媒介性交易所用之物，應依刑法第38條第2項前段規
    定，於被告此部分罪刑項下宣告沒收之。
  ⒊扣案之手機1支（含門號0000000000）、房屋租賃契約書1份
    、疑似帳冊筆記本6本等物，被告否認該等扣案物為其所有
    （見原審卷第326頁），卷內易乏證據足認該等扣案物與被
    告本案犯行相關，爰均不予宣告沒收。
據上論斷，應依刑事訴訟法第368條、第369條第1項前段、第364
條、第299條第1項前段，判決如主文。
本案經檢察官歐蕙甄起訴，被告上訴後，由檢察官壽勤偉到庭執
行職務。 
中　　華　　民　　國　　110 　年　　1 　　月　　28　　日
                  刑事第十五庭  審判長法　官  林怡秀
                                      法　官  陳信旗
                                      法　官  古瑞君
以上正本證明與原本無異。
就兒童及少年性剝削防制條例第31條第2項部份，不得上訴。
就兒童及少年性剝削防制條例第32條第2項部份，如不服本判決
，應於收受送達後20日內向本院提出上訴書狀，其未敘述上訴之
理由者並得於提起上訴後20日內向本院補提理由書（均須按他造
當事人之人數附繕本）「切勿逕送上級法院」。
                                      書記官  林君縈
中　　華　　民　　國　　110 　年　　1 　　月　　28　　日
附錄：本案論罪科刑法條全文
兒童及少年性剝削防制條例第31條
與未滿十六歲之人為有對價之性交或猥褻行為者，依刑法之規定
處罰之。
十八歲以上之人與十六歲以上未滿十八歲之人為有對價之性交或
猥褻行為者，處3 年以下有期徒刑、拘役或新臺幣10萬元以下罰
金。
中華民國人民在中華民國領域外犯前二項之罪者，不問犯罪地之
法律有無處罰規定，均依本條例處罰。

兒童及少年性剝削防制條例第32條
引誘、容留、招募、媒介、協助或以他法，使兒童或少年為有對
價之性交或猥褻行為者，處1年以上7年以下有期徒刑，得併科新
臺幣3百萬元以下罰金。以詐術犯之者，亦同。
意圖營利而犯前項之罪者，處3年以上10年以下有期徒刑，併科
新臺幣5百萬元以下罰金。
媒介、交付、收受、運送、藏匿前二項被害人或使之隱避者，處
1年以上7年以下有期徒刑，得併科新臺幣3百萬元以下罰金。
前項交付、收受、運送、藏匿行為之媒介者，亦同。
前四項之未遂犯罰之。